# 应付票据能否列示为筹资活动现金流

提问人：Noobdog 时间：2023-05-05 11:34:
陈老师您好： 现A公司与母公司B公司存在采购业务，其中A公司存在资金拆出给B公司，且对于采购的货款开具了应付票据。由于资金拆出无与货款明确区分，故认为资金拆出是优先偿还货款的，这时候开具给母公司的应付票据能否认为是融资行为，承兑的时候现金流划分为筹资活动中去。

回答人：chenyiwei
由于采购和资金拆借这两类交易没有直接对应关系，且票据结算的相关规定也不允许以票据方式结算拆借款项本息，故建议分开处理。除非另有明确安排，开具给母公司的票据应认为就是结算采购款之用，相应地其现金流出归类为“购买商品、接受劳务支付的现金”，以避免美化现金流量表中的经营现金流指标。